臺灣板橋地方法院民事裁定           100年度司家聲字第81號
聲  請  人  財政部國有財產局臺灣北區辦事處
法定代理人  陳文龍
上列聲請人因擔任被繼承人許進發之遺產管理人聲請核定報酬，
本院裁定如下：
    主      文
聲請人得請求代為管理被繼承人許進發遺產之報酬及墊付費用合
計為新台幣壹拾壹萬捌仟參佰肆拾捌元整。
聲請程序費用由被繼承人許進發之遺產負擔。
    理      由
一、本件聲請意旨略以：
（一）前經鈞院98年度財管字第62號民事裁定選任聲請人為被繼
      承人許進發之遺產管理人，茲因臺灣士林地方法院民事執
      行處100 年司執字第15982 號拍賣抵押物強制執行事件，
      為參與分配之需，為此聲請酌定被繼承人許進發之遺產管
      理人報酬。
（二）被繼承人許進發遺有新北市○○區○○段一小段207 地號
      土地及溫泉路149 之7 號4 樓房屋，暨新北市○○區○○
      段835-2 地號及新海路427 之3 號房屋，經核定最低拍賣
      價額共計1,810 萬元，管理報酬依財政部訂頒「代管無人
      承認繼承遺產作業要點」之規定，按遺產總值百分之一計
      算，應為10萬8,100 元，另聲請人管理本案遺產其間共墊
      付1 萬1,373 元（內含本件裁判費用1, 000元），是聲請
      人管理遺產期間之管理費用共計11萬9,473 元等語。
二、按遺產管理人得請求報酬，其數額由親屬會議按其勞力及其
    與被繼承人之關係酌定之；被繼承人無親屬會議可資酌定報
    酬數額，遺產管理職務終結前，應依民法第1183條規定，聲
    請法院酌定報酬，其請求標準不得低於孳息收入部分10分之
    3 及遺產現值百分之一，財政部訂頒之「代管無人承認繼承
    遺產作業要點」第14點第3 項定有明文。經查：
（一）聲請人主張其前經本院98年度財管字第62號民事裁定選任
      聲請人為被繼承人許進發之遺產管理人，業經聲請人提出
      上開民事裁定暨確定證明書等影本為憑。
（二）經查，被繼承人許進發遺有新北市○○區○○段一小段20
      7 地號土地及溫泉路149 之7 號4 樓房屋，暨新北市○○
      區○○段835-2 地號及新海路427 之3 號房屋，上開不動
      產經士林地方法院及本院民事執行處進行拍賣，最低拍賣
      價格合計為新臺幣1,810 萬元，有聲請人所提士林地方法
      院民事執行處100 年6 月13日士院景100 司執速字第1598
      2 號函影本及本院民事執行處100 年7 月12日板院輔100
      司執喜字第29687 號函影本為證。
（三）次按，聲請人因管理被繼承人許進發遺產所墊付之費用合
      計為新台幣1 萬0,248 元（內含閱卷影印費、裁判費、差
      旅費、戶政規費、公示催告裁判費、本件裁判費1,000 元
      ），此有聲請人所提出之代管被繼承人許進發遺產管理費
      用計算明細表、支出憑證單據、收據等件影本在卷足憑。
      。至聲請人前對本院選任其為被繼承人許進發之遺產管理
      人之98年度財管字第53號裁定提出抗告所支付之抗告費1,
      000 元及呈遞抗告狀之差旅費125 元，經本院依職權調取
      98年度家抗字第52號指定遺產管理人卷宗核閱，判決主文
      載明聲請費及抗告程序費用由相對人（即國泰世華銀行股
      份有限公司) 負擔，則該抗告費1,000 元及呈遞抗告狀之
      差旅費125 元，即非屬其為管理被繼承人許進發遺產所墊
      付之費用，此部分費用，應予剔除。
（四）本件被繼承人許進發無親屬會議可資酌定報酬數額，為此
      聲請人依民法第1183條之規定，按上開財政部訂頒「代管
      無人承認繼承遺產作業要點」之標準，依被繼承人遺產現
      值百分之一計算請求代管遺產之報酬即新台幣10萬元8,10
      0 （小數點以下四捨五入），以及墊付費用新台幣1 萬0,
      248 元，合計共新台幣11萬8,348 元。準此，聲請人聲請
      酌定遺產管理人報酬於11萬8,348 元之範圍內，尚無不合
      ，應予准許。
三、依非訟事件法第21條第2 項、民事訴訟法第78條、第95條，
    裁定如主文。
四、如對本裁定抗告，須於裁定送達後10日之不變期間內，向本
    院提出抗告狀，並繳納抗告費新臺幣1,000元。
中    華    民    國  100     年    11    月    14    日
                  家事法庭      司法事務官  盧俊宇